臺灣彰化地方法院刑事判決　　　　　　 100年度易字第380號
公　訴　人　臺灣彰化地方法院檢察署檢察官
被　　　告　林聖豐
上列被告因違反毒品危害防制條例案件，經檢察官提起公訴（10
0年度毒偵字第407號），本院判決如下：
    主  文
林聖豐施用第二級毒品，累犯，處有期徒刑捌月。
    犯罪事實
一、林聖豐前因施用毒品案件，經本院裁定送觀察、勒戒後，因
    認無繼續施用傾向，於民國（下同）90年7 月18日執行完畢
    釋放，並經本院以90年度少調字第421 號為不付審理確定；
    又因施用毒品案件，經本院裁定送觀察、勒戒後，因認無繼
    續施用傾向，於92年12月30日執行完畢釋放，並經臺灣彰化
    地方法院檢察署檢察官以92年度毒偵字第3129號為不起訴處
    分確定。復因施用第一級毒品案件，經本院以93年度訴字第
    421 號判處有期徒刑6 月確定，於94年2 月4 日徒刑執行完
    畢出監。其後又因搶奪案件，經本院以93年度訴字第285 號
    判處有期徒刑10月，緩刑4 年確定（第1 案，嗣緩刑經撤銷
    ）；再因施用第一級毒品案件，經本院以94年度訴字第1013
    號判處有期徒刑8 月確定（第2 案）；又因竊盜案件，經本
    院以94年度彰簡字第724 號判處有期徒刑3 月確定（第3 案
    ），上開第2 、3 案經本院裁定應執行有期徒刑9 月確定，
    並與上開遭撤銷緩刑宣告之刑接續執行，於95年10月28日縮
    短刑期執行完畢出監。96年間，因竊盜案件，經本院以96年
    度彰簡字第112 號判處有期徒刑4 月，嗣經本院以96年度聲
    減字第641 號裁定減為有期徒刑2 月確定（第4 案）；因施
    用第一級毒品案件，經本院以96年度訴字第360 號判處有期
    徒刑7 月，上訴後，再經臺灣高等法院臺中分院以96年度上
    訴字第1564號判決駁回上訴而確定（第5 案）；復因竊盜等
    案件，經本院以96年度易字第440 號判處有期徒刑4 月，共
    7 罪，應執行有期徒刑1 年10月確定（第6 案）；因竊盜等
    案件，經本院以96年度易字第470 號判處有期徒刑各4 月，
    共2 罪，應執行有期徒刑7 月確定（第7 案）；因竊盜等案
    件，經本院以96年度易字第543 號判處有期徒刑3 月，共3
    罪，應執行有期徒刑8 月確定（第8 案）；因竊盜等案件，
    經本院以96年度彰簡字第654 號各判處有期徒刑2 月，共2
    罪，應執行有期徒刑3 月確定（第9 案）；因施用第一級毒
    品等案件，經本院以96年度訴字第1358號各判處有期徒刑4
    月，共2 罪，應執行有期徒刑7 月確定（第10案）；因竊盜
    案件，經本院以96年度易字第1888號判處有期徒刑2 月確定
    （第11案）；因施用第一級毒品案件，經本院以96年度訴字
    第1874號判處有期徒刑7 月確定（第12案）；上開第5 、6
    、7 、8 案件，嗣經本院以98年度聲減字第4 號裁定減刑，
    並獲該裁定與已減刑之第4 、9 、10、11、12案，定應執行
    刑有期徒刑3 年確定，經入監服刑後，於99年4 月28日徒刑
    執行完畢出獄【因此於本件構成累犯】。近又因施用第二級
    毒品案件，經本院以100 年度簡字第1085號判處有期徒刑5
    月確定。另因竊盜案件，經本院以99年度簡字第1948號判處
    有期徒刑4 月確定；因竊盜等案件，經本院以100 年度簡字
    第661 號各判處有期徒刑6 月、4 月共3 罪，應執行有期徒
    刑1 年5 月確定（現執行中）。
二、詎林聖豐仍不知悔改，又基於施用第二級毒品甲基安非他命
    之犯意，於100 年1 月11日某時，在其位於彰化縣和美鎮○
    ○里○○路6 號住處內，以將甲基安非他命置於玻璃吸食器
    內點火燒烤成煙霧狀後再吸入體內之方式，施用第二級毒品
    甲基安非他命1 次。嗣於100 年1 月13日上午10時1 分許，
    向臺灣彰化地方法院檢察署觀護人報到接受採尿，經送驗後
    ，結果呈現甲基安非他命之陽性反應，而查悉上情。
三、案經臺灣彰化地方法院檢察署觀護人室簽請檢察官偵查起訴
    。
    理  由
一、上開犯罪事實，有下列證據可資證明：
    (一) 臺灣彰化地方法院檢察署施用毒品犯受保護管束人尿
         液檢體監管紀錄表。
    (二) 中山醫學大學附設醫院檢驗科尿液檢驗報告。
    (三) 臺灣高等法院被告前案紀錄表，及偵卷所附刑案資料
         查註紀錄表。
    (四) 被告於偵訊及本院審理時之自白。
二、論罪科刑：
   （一) 按毒品危害防制條例於92年7 月9 日修正公布，自93
         年1 月9 日施行，其中第20條、第23條將施用毒品之
         刑事處遇程序，區分為「初犯」及「5 年內再犯」、
         「5 年後再犯」。依其立法理由之說明：「初犯」，
         經觀察、勒戒或強制戒治後，應為不起訴處分或不付
         審理之裁定；經觀察、勒戒或強制戒治執行完畢釋放
         後，「5 年內再犯」者，因其再犯率甚高，原實施之
         觀察、勒戒及強制戒治既已無法收其實效，爰依法追
         訴或裁定交付審理。至於經觀察、勒戒或強制戒治執
         行完畢釋放後，「5 年後再犯」者，前所實施之觀察
         、勒戒或強制戒治已足以遮斷其施用毒品之毒癮，為
         期自新及協助其斷除毒癮，仍適用「初犯」規定，先
         經觀察、勒戒或強制戒治之程序。從而依修正後之規
         定，僅限於「初犯」及「5 年後再犯」二種情形，始
         應先經觀察、勒戒或強制戒治程序。倘被告於5 年內
         已再犯，經依法追訴處罰，縱其第3 次（或第3 次以
         上）再度施用毒品之時間，在初犯經觀察、勒戒或強
         制戒治執行完畢釋放5 年以後，已不合於「5 年後再
         犯」之規定，且因已於「5 年內再犯」，顯見其再犯
         率甚高，原實施觀察、勒戒或強制戒治，已無法收其
         實效，即應依該條例第10條處罰（最高法院95年第7
         次及97年第5 次刑事庭會議決議參照）。查本件被告
         前因施用毒品案件，經送觀察勒戒執行完畢釋放後5
         年內，仍因施用毒品犯行而遭訴追、判刑（參見犯罪
         事實欄所載），是本件被告並不合於「5 年後再犯」
         之規定，揆諸上開說明，被告所為已符合毒品危害防
         制條第23條第2 項之所定之追訴要件，並無「初犯」
         規定之適用，自毋須再重新施予觀察、勒戒之處遇程
         序，而應直接訴追處罰。
    (二) 核被告所為，係犯毒品危害防制條例第10條第2 項之
         施用第二級毒品罪。被告於施用前持有第二級毒品之
         低度行為，應為施用之高度行為所吸收，不另論罪。
    (三) 被告之前案紀錄，有臺灣高等法院被告前案紀錄表，
         及偵卷所附刑案資料查註紀錄表在卷可參。其於上開
         受有期徒刑宣告之案件（犯罪事實欄第一段所載第1
         至12案）執行完畢後5 年內，故意再犯本件有期徒刑
         以上之罪，為累犯，應依刑法第47條第1項 之規定，
         加重其刑。
    (四) 爰審酌被告前有施用毒品之前科，復曾執行觀察勒戒之
         處分，及多次因施用毒品案件入獄服刑，猶未能戒除毒
         癮，而再為本件施用毒品之犯行，尚乏禁絕毒害之決心
         ，惟其於本院審理時尚能坦認犯行，頗有悔悟之心，然
         由前科紀錄顯示被告近年除毒品案件外，另涉犯竊盜案
         件，顯見其施用毒品之行為已衍生出侵害他人法益之其
         他犯罪，暨審酌被告之智識程度、素行紀錄等一切情狀
         ，量處如主文所示之刑，以資儆懲。
三、如不服本判決應於收受判決後10日內向本院提出上訴書狀，
    並應敘述具體理由。其未敘述上訴理由者，應於上訴期間屆
    滿後20日內向本院補提理由書（須附繕本），切勿逕送上級
    法院。
據上論斷，應依刑事訴訟法第299條第1項前段，毒品危害防制條
例第10條第2項，刑法第11條前段、第47條第1項，判決如主文。
本案經檢察官賴志盛到庭執行職務。
中    華    民    國  100     年    7     月    15    日
                  刑事第七庭      法  官  黃玉齡
以上正本證明與原本無異。
如不服本判決，應於收受判決後10日內向本院提出上訴書狀，並
應敘述具體理由；其未敘述上訴理由者，應於上訴期間屆滿後20
日內向本院補提理由書（均須按他造當事人之人數附繕本「切勿
逕送上級法院」）。
中    華    民    國  100     年    7     月    15    日
                                  書記官  黃鏽金
附錄論罪科刑法條：
毒品危害防制條例第10條
施用第一級毒品者，處6月以上5年以下有期徒刑。
施用第二級毒品者，處3年以下有期徒刑。